臺灣臺南地方法院民事裁定
                                111年度司暫家護字第233號
聲  請  人  呂家綸  
被  害  人  呂蕙欣  

相  對  人  葉幸宜  
上列聲請人聲請對相對人核發暫時保護令事件，本院裁定如下：
    主  文
聲請駁回。
    理  由
一、按家庭暴力防治法所稱家庭暴力者，謂家庭成員間實施身體
    或精神上不法侵害之行為；同法所稱家庭成員，包括下列各
    員及其未成年子女︰配偶或前配偶。現有或曾有同居關係
    、家長家屬或家屬間關係者。現為或曾為直系血親或直系
    姻親。現為或曾為四親等以內之旁系血親或旁系姻親；又
    法院為保護被害人，得不經審理程序或於審理終結前，依聲
    請核發暫時保護令；另法院核發暫時保護令時，得依聲請或
    依職權核發第14條第1項第1款至第6款、第12款及第13款之
    命令，家庭暴力防治法第2條第1款、第3條及第16條第3項分
    別定有明文。準此，法院於暫時保護令事件之審理終結後，
    如認有家庭暴力之事實，有以暫時保護令保護被害人之必要
    者，自應依聲請或依職權核發內容適當之暫時保護令；如不
    足以認定有家庭暴力之事實者，自應駁回聲請人之聲請。又
    所謂有核發暫時保護令之必要，係指被害人有「繼續」遭受
    相對人實施家庭暴力行為之急迫危險，如不核發保護令，將
    導致被害人受有無法回復之損害而言。準此，聲請人聲請核
    發暫時保護令，必須釋明有正當、合理之理由足認已發生家
    庭暴力事件，而被害人有繼續受相對人虐待、威嚇或其他身
    體上、精神及經濟上不法侵害之危險，或如不暫時核發保護
    令，將導致無法回復之損害（法院辦理家庭暴力案件應行注
    意事項第13條規定參見），始可核發保護令。
二、本件聲請狀意旨略以：聲請人甲○○為被害人乙○○之父親，相
    對人丙○○為被害人之母親，主張被害人長期受到相對人唆使
    控制脅迫，並提出被害人寫給「法官的話」及「給爸爸的話
    」以證相對人確有強迫控制被害人等語，爰依家庭暴力防治
    法之規定，聲請核發該法第14條第1項第2款內容之暫時保護
    令等情。
三、經查，被害人與聲請人、相對人為父母子女關係，核符家庭
    暴力防治法之規定，合先敘明。次查，被害人寫給「法官的
    話」及「給爸爸的話」，是否為被害人基於自由意識所書寫
    ，則存有疑慮。然經本院調閱本院111年度司暫家護字第212
    號暫時保護令卷宗，其中臺南市政府警察局第四局於民國11
    1年8月11日之調查筆錄載明：(問：今(11)日何事至本所製
    作調查筆錄)，乙○○答：因為我父親言語給我壓力，所以我
    要聲請保護令)、(問：你於何時？何地？如何遭甲○○對你施
    以家庭暴力？答：我於111年8月20時許在我住家接到我父親
    甲○○的電話，他在電話中不斷強迫我要寫簡訊跟他道歉，因
    為之前在父親那邊的時候，他一直叫我要把監護權給他，但
    在法庭上說監護權要給母親，所以他一直強迫我要寫訊息跟
    他道歉，說我說話不算話，他在通話時的口氣很兇，且有說
    到要打斷我的腿.....)、(問：父親與你通話時口氣都如何
    ？答：這幾次父親的口氣都很兇....)、(問：甲○○對你施以
    家庭暴力幾次？態樣為何？答：很多次，每次如果我不同意
    他的話，他就會一直念我直到我同意....)及被害人與聲請
    人簡訊對話之手機截圖等內容以觀，足見被害人因監護權事
    件已受到聲請人多次壓力，難認被害人書寫前揭書信，係基
    於自由意識所為，故前揭書信內容，顯不可採。又聲請人亦
    未提出其他事證證明相對人有對被害人實施暴力之情事。從
    而，聲請人以被害人遭相對人施以家庭暴力一情，於法無據
    ，是聲請人之請求於法未合，應予駁回。
中　　華　　民　　國　　111 　年　　9 　　月　 21 　日 
             家事法庭　   司法事務官   陳敬程
以上正本係照原本作成。
如對本裁定抗告，須於裁定送達後10日內向本院提出抗告狀。 
中　　華　　民　　國　　111 　年　　9 　　月　 21   日 
                          書  記  官   陳惠芳